臺灣屏東地方法院民事裁定　　　　　　 100年度司護字第34號
聲　請　人　屏東縣政府
法定代理人　曹啟鴻　
相　對　人　
即受安置人　 A　　　　（詳身分資料對照表）　　
法定代理人　 B　　　　（詳身分資料對照表）
上列聲請人聲請繼續安置事件，本院裁定如下：
    主  文
少年A應安置於中途學校，並施予貳年之特殊教育。
聲請程序費用新台幣壹仟元由聲請人負擔。
    理  由
一、按兒童或少年因從事性交易或有從事之虞，經法院依兒童及
    少年性交易防制條例第16條裁定將其交付主管機關安置於短
    期收容中心者，主管機關應於2 週至1 個月內向法院提出觀
    察輔導報告及建議處遇方式，並聲請法院裁定。法院受理前
    項聲請時，應於2 週內為第18條之裁定，兒童及少年性交易
    防制條例第17條定有明文。而法院依審理之結果，認為該兒
    童或少年有從事性交易者，除有第18條第2 項第1 至7 款情
    形之一者外，應裁定將其安置於中途學校，施予二年之特殊
    教育；若有第18條第2 項所列7 款情形（即(1)罹患愛滋病者
    、(2)懷孕者、(3)外國籍者、(4)來自大陸地區者、(5)智障者、
    (6)有事實足證較適宜由父母監護者、(7)其他事實足證不適合
    中途學校之特殊教育，且有其他適當之處遇者）及兒童或少
    年有從事性交易之虞者，應分別情形裁定將兒童或少年安置
    於主管機關委託之兒童福利機構、少年福利機構、寄養家庭
    或其他適當醫療或教育機構，或裁定遣送、或交由父母監護
    ，或為其他適當處理，並通知主管機關續予輔導及協助，同
    條例第18條第2 、3 項亦有明文。
二、本件聲請意旨略以：少年Ａ於民國（下同）100 年8 月26日
    1 時許，經警察局偵察隊通報疑似有性交易之情事，經警員
    詢問，少年A 坦承從事坐檯陪酒工作，每節（一個半小時）
    獲利新台幣1,500 元，因少年A 未成年，聲請人遂將少年A
    安置於緊急收容中心，隨後經法院以100 年度護字第145 號
    民事裁定許可安置於短期收容中心，雖安置期間少年A 曾於
    100 年9 月4 日擅自離開安置機構，但考量少年A 之家庭、
    親職功能及互動狀況良好，且少年A 表示悔改之意，故聲請
    人仍於9 月19日提出觀察輔導報告及處遇建議書，建議將少
    年A 責付其監護人B ，並經法院以100 年度司護字第12號民
    事裁定准予停止安置，將少年A 責付其母B 。然少年A 於9
    月26日又再度擅自離開安置機構，至10月10日始返家，此期
    間未曾與家庭成員及其母B 聯繫；另據其母B 表示：少年A
    與傳播公司之老闆交往，且離開安置機構期間疑似再從事坐
    檯陪酒行為，並因上開之新事證，經法院於10月11日開庭調
    查100 年度虞調字第160 號事件時，當庭裁定收容。經評估
    ，少年A 對於自我保護觀念淡薄，於安置期間二度擅自離開
    安置機構且又有從事坐檯陪酒之虞，顯見少年A 價值觀偏差
    、法治觀念不足，且未有反省之意，並其家庭約束力已無法
    約制少年A 之行為，若不加以安置輔導不足以保護、導正其
    行為及價值觀，爰依兒童及少年性交易防制條例第18條之規
    定，聲請法院裁定將少年A 安置於中途學校等語。
三、聲請人主張前開之事實，業據其提出真實姓名對照表、屏東
    縣政府觀察輔導保護個案訪視處理表為證，並經本院依職權
    查閱全戶戶籍資料查詢結果2 份，及本院100 年度護字145
    號、司護字第12號、虞調字第160 號少年調查筆錄影本等各
    1 份無訛，堪信為真實。本院審酌上開資料，認少年A 獲取
    金錢及交友觀念確有偏差，參以少年Ａ前安置期間曾二度擅
    自離開安置機構且無反省之意，顯然缺乏對社會規範遵循之
    意識及能力；又少年A 於長達兩週之離家期間未曾與家中成
    員聯繫，其母B 復表示對少年A 本次之行為深感痛心，同意
    其至中途學校以遠離目前環境及交往圈子，堪認少年A 之家
    庭對其管教確實無力，無法提供完整之教養功能；又本件少
    年A 身心發展尚未成熟，若非予以長期之輔導匡正，難保少
    年A 日後不會再犯相同錯誤，故目前少年Ａ急需培養合乎社
    會規範之價值觀及法治觀念，並習得一技之長及自我約束能
    力，是聲請人聲請將少年Ａ安置於中途學校，符合少年之最
    佳利益，爰依兒童及少年性交易防制條例第18條第2 項及非
    訟事件法第21條第1 項、第24條1 項之規定，裁定如主文所
    示。
中    華    民    國   100    年    11    月    2    日
                      家事庭   司法事務官  陳佐政 
以上正本係照原本作成。
如對本裁定抗告須於裁定送達後10日內向本院提出抗告狀，並繳
交抗告費新台幣1,000元。